【裁判字號】    95,訴,2558
【裁判日期】    951012
【裁判案由】    毒品危害防制條例
【裁判全文】
臺灣臺中地方法院刑事判決              95年度訴字第2558號
公  訴  人  臺灣臺中地方法院檢察署檢察官
被      告  甲○○
                    (另案羈押於臺灣臺中看守所)
上列被告因毒品危害防制條例案件，經檢察官提起公訴（95年度
毒偵字第3330號），被告於準備程序中就被訴事實為有罪之陳述
，受命法官於聽取當事人之意見後，本院合議庭裁定改由受命法
官獨任以簡式審判程序審理，判決如下：
    主  文
甲○○施用第一級毒品，累犯，處有期徒刑拾月。
    犯罪事實
一、甲○○前有違反肅清煙毒條例案件及竊盜等前科，其中於民
    國八十九年間所犯竊盜罪，經臺灣南投地方法院判處有期徒
    刑六月確定，於九十年十月十日執行完畢。其且曾於八十
    七年間，因施用毒品案件，經依法院裁定送入觀察勒戒處所
    觀察勒戒，經評定認無繼續施用毒品傾向後，於八十七年十
    二月三日釋放，並由臺灣臺中地方法院檢察署檢察官於同日
    以八十七年度偵字第二五三五七號為不起訴處分確定。八
    十九年間，因施用毒品案件，經依法院裁定送入觀察勒戒處
    所觀察勒戒，經評定認有繼續施用毒品傾向後，除再依法院
    裁定送入戒治處所施以強制戒治，嗣經法院裁定停止戒治，
    所餘期間付保護管束確定，於九十年四月十一日釋放，於九
    十年九月十日保護管束期滿未經撤銷視為執行完畢，並經法
    院判處施用第一級毒品部分有期徒刑一年二月，施用第二級
    毒品部分有期徒刑八月，應執行有期徒刑一年八月確定。
    於九十一年間因施用第一級毒品案件，除經法院判處有期徒
    刑一年確定（嗣與另案所犯竊盜案件所處有期徒刑一年二月
    ，經法院裁定應執行有期徒刑二年確定，再與上開應執行有
    期徒刑一年八月接續執行，於九十五年四月十一日假釋出監
    ，期滿日期為同年十月三十日）外，並依法院裁定送入戒治
    處所施以強制戒治，於九十二年六月二十一日執行完畢釋放
    。詎猶不知悔改，復基於施用第一級毒品之犯意，於假釋期
    間即九十五年七月一日上午九時餘近十時許，在臺中縣霧峰
    鄉○○路某工地，以將第一級毒品海洛因摻水，再以針筒注
    射身體血管之方式，施用第一級毒品海洛因一次。嗣於九十
    五年七月五日上午九時四十分許，經臺灣臺中地方法院檢察
    署人員採集甲○○尿液送請詮昕科技股份有限公司檢驗結果
    ，嗎啡類呈陽性反應，而查悉上情。
二、案經臺灣臺中地方法院檢察署檢察官自動檢舉偵查起訴。
    理  由
一、訊據被告甲○○對於上揭犯罪事實坦承不諱，且被告上揭經
    臺灣臺中地方法院檢察署人員採集之尿液經送請詮昕科技股
    份有限公司檢驗結果，嗎啡類確呈陽性反應，有詮昕科技股
    份有限公司出具之檢驗報告書一張附卷可稽，足認被告自白
    與事實相符，堪可採信。再者，被告前於八十七年間，因
    施用毒品案件，經依法院裁定送入觀察勒戒處所觀察勒戒，
    經評定認無繼續施用毒品傾向後，於八十七年十二月三日釋
    放，並由臺灣臺中地方法院檢察署檢察官於同日以八十七年
    度偵字第二五三五七號為不起訴處分確定。八十九年間，
    因施用毒品案件，經依法院裁定送入觀察勒戒處所觀察勒戒
    ，經評定認有繼續施用毒品傾向後，除再依法院裁定送入戒
    治處所施以強制戒治，嗣經法院裁定停止戒治，所餘期間付
    保護管束確定，於九十年四月十一日釋放，於九十年九月十
    日保護管束期滿未經撤銷視為執行完畢外，並經法院判處施
    用第一級毒品部分有期徒刑一年二月，施用第二級毒品部分
    有期徒刑八月，應執行有期徒刑一年八月確定。於九十一
    年間因施用第一級毒品案件，經法院判處有期徒刑一年確定
    ，並依法院裁定送入戒治處所施以強制戒治，於九十二年六
    月二十一日執行完畢釋放，有臺灣高等法院被告前案紀錄表
    、臺灣臺中地方法院檢察署刑案資料查註紀錄表及被告在監
    在押查詢表各一份在卷可憑。綜上所述，本案事證明確，被
    告犯行洵堪認定。
二、核被告甲○○所為，係犯毒品危害防制條例第十條第一項之
    施用第一級毒品罪。被告施用第一級毒品前，持有第一級毒
    品之低度行為，應為其施用之高度行為所吸收，不另論罪。
    查，被告有上揭前科，其中於八十九年間所犯竊盜罪，經臺
    灣南投地方法院判處有期徒刑六月確定，於九十年十月十日
    執行完畢，有臺灣高等法院被告前案紀錄表、臺灣臺中地方
    法院檢察署刑案資料查註紀錄表及被告在監在押查詢表各一
    份在卷可按，其於受有期徒刑執行完畢後五年以內再犯本案
    有期徒刑以上之罪，為累犯，應依修正前刑法第四十七條規
    定 (有關新舊法比較適用部分詳後述)，加重其刑。爰審酌
    被告前有違反肅清煙毒條例案件及竊盜等前科，除曾因施用
    毒品案件接受觀察勒戒及強制戒治處分各二次外，並曾因施
    用毒品案件先後二次經法院判處罪刑確定執行後假釋在案，
    竟無視於毒品對於自身健康之戕害及國家對於杜絕毒品犯罪
    之禁令，猶施用毒品不輟，於假釋期間再為本案犯行，惟念
    及其吸毒係戕害自己身心之行為、本案施用第一級毒品犯行
    僅有一次，及被告犯罪後坦承犯行，態度尚佳等一切情狀，
    量處如主文所示之刑。
三、查，被告行為後，刑法第二條、第十一條、第四十七條，均
    於九十四年二月二日修正公布，並自九十五年七月一日起施
    行，且 (一)修正後刑法第二條第一項規定，已將新舊法律
    適用之「從新從輕」原則，改採「從舊從輕」原則，而此規
    定僅係規範行為後法律變更所生新舊法律比較適用之準據法
    ，並非實體刑罰法律，自不生行為後法律變更之比較適用之
    問題，應逕行適用新法第二條第一項之規定，為「從舊從輕
    」之比較。又修正後刑法第十一條係增訂刑法於其他法律有
    「保安處分」之規定者，亦適用之，亦無關犯罪行為可罰性
    之變更，亦應逕行適用新法第十一條之規定。(二)修正後刑
    法第四十七條第一項規定：「受徒刑之執行完畢，或一部之
    執行而赦免後，五年以內故意再犯有期徒刑以上之罪者，為
    累犯，加重本刑至二分之一。」，修正後刑法第四十九條規
    定「累犯之規定，於前所犯罪在外國法院受裁判者，不適用
    之。」，與修正前刑法第四十七條規定「受有期徒刑之執行
    完畢，或受無期徒刑或有期徒刑一部之執行而赦免後，五年
    以內再犯有期徒刑以上之罪者，為累犯，加重本刑至二分之
    一。」，修正前刑法第四十九條規定「累犯之規定，於前所
    犯罪依軍法或於外國法院受裁判者，不適用之。」不同。且
    修正後刑法關於累犯之規定，其五年以內再犯之罪以故意犯
    為限，始應論以累犯，惟如前案係依軍法審判者，亦應論以
    累犯。修正前刑法關於累犯之規定，其五年以內再犯之罪以
    有期徒刑以上之罪（不分故意犯或過失犯），均應論以累犯
    ，惟如前案係依軍法審判者，則不應論以累犯。且新舊法比
    較，應綜其全部之結果，而為比較，本案被告不論依新舊法
    規定，均應論以累犯，比較新舊法結果，修正後之規定並無
    較有利於被告之情形，故依刑法第二條第一項前段規定，本
    案關於被告是否構成累犯之適用，自應適用行為時之法律即
    修正前刑法第四十七條規定。
據上論斷，應依刑事訴訟法第二百七十三條之一第一項、第二百
九十九條第一項前段，毒品危害防制條例第十條第一項、第二十
三條第二項，刑法第二條第一項、第十一條、修正前刑法第四十
七條，判決如主文。
中    華    民    國    95    年    10    月    12    日
                    臺灣臺中地方法院刑事第十庭
                            法  官  江奇峰
上正本證明與原本無異。
如不服本判決，應於判決送達後十日內向本院提出上訴狀，上訴
於臺灣高等法院臺中分院 (須附繕本)。
                            書記官  陳美年
中    華    民    國    95    年    10    月    12    日
附錄論罪科刑法條：
毒品危害防制條例第十條第一項：
施用第一級毒品者，處六個月以上五年以下有期徒刑。


司法院資訊處製作；財團法人民間司法改革基金會備份。
